Inventaris van het archief van het College van Curatoren van de Rijksuniversiteit Leiden, ( 1830 ) 1878 - 1953
Universiteitsbibliotheek Leiden
- College van curatoren, 1.
  - Stukken van algemene aard, 1.1.
    - Correspondentie (1-1510), 1.1.1.
      - Correspondentie: periode 1910-1953, 1.1.1.2.
        - Ingekomen en minuten van uitgaande stukken., 1929-1953.; 228-1419.; 5 pakken en 1187 omslagen.; Ordening op dossiernummers. Zie voor dossiers uit de periode 1910-1928 de stukken betreffende bijzondere onderwerpen. Zie voor de agenda's en klappers inv.nrs. 1420-1510.
          - 1937, 506-542.
            535. 1501-1625.
            536. 1626-1725.
            537. 1726-1850.
            538. 1851-1925.
            539. 1926-2000.
            540. 2001-2075.
            541. 2076-2150.
            542. 2151-einde.
          - 1938, 543-586.
            543. 0001-0010.
            544. 0011-0015.
            545. 0016-0040.
            546. 0041-0075.
            547. 0076-0125.
            548. 0126-0150.
            549. 0151-0175.
            550. 0176-0225.
            551. 0226-0275.
            552. 0276-0300.
            553. 0301-0350.
            554. 0351-0380.
            555. 0381-0400.
            556. 0401-0450.
            557. 0451-0500.
            558. 0501-0550.
            559. 0551-0600.
            560. 0601-0650.
            561. 0651-0700.
            562. 0701-0725.
            563. 0726-0800.
            564. 0801-0850.
            565. 0851-0900.
            566. 0901-0975.
            567. 0976-1025.
            568. 1026-1100.
            569. 1101-1225.
            570. 1226-1244.
            571. 1245.
            572. 1246-1350.
            573. 1351-1425.
            574. 1426-1525.
            575. 1526-1600.
            576. 1601-1650.
            577. 1651-1725.
            578. 1726-1800.
            579. 1801-1850.
            580. 1851-1925.
            581. 1926-2000.
            582. 2001-2075.
            583. 2076-2175.
            584. 2176-2250.
            585. 2251-2340.
            586. 2341-einde.
          - 1939, 587-626.
            587. 0001-0010.
            588. 0011-0025.
            589. 0026-0050.
            590. 0051-0060.
            591. 0061-0110.
            592. 0111-0150.
            593. 0151-0200.
            594. 0201-0250.
            595. 0251-0300.
            596. 0301-0350.
            597. 0351-0425.
            598. 0426-0550.
            599. 0551-0560.
            600. 0561-0625.
            601. 0626-0750.
            602. 0751-0825.
            603. 0826-0900.
            604. 0901-0925.
            605. 0926-1000.
            606. 1001-1050.
            607. 1051-1091.
            608. 1092.
            609. 1093-1135.
            610. 1136-1200.
            611. 1201-1250.
            612. 1251-1325.
            613. 1326-1400.
            614. 1401-1500.
            615. 1501-1575.
            616. 1576-1650.
            617. 1651-1750.
            618. 1751-1825.
            619. 1826-1850.
            620. 1851-2000.
            621. 2001-2100.
            622. 2101-2175.
            623. 2176-2300.
            624. 2301-2400.
            625. 2401-2475.
            626. 2476-einde.
          - 1940, 627-661.
            627. 0001-0015.
            628. 0016-0030.
            629. 0031-0050.
            630. 0051-0125.
            631. 0126-0170.
            632. 0171-0200.
            633. 0201-0250.
            634. 0251-0325.
            635. 0326-0400.
            636. 0401-0500.
            637. 0501-0510.
            638. 0511-0550.
            639. 0551-0650.
            640. 0651-0750.
            641. 0751-0775.
            642. 0776-0800.
            643. 0801-0875.
            644. 0876-0975.
            645. 0976-1050.
            646. 1051-1125.
            647. 1126-1149.
            648. 1150-1300.
            649. 1301-1450.
            650. 1451-1550.
            651. 1551-1600.
            652. 1601-1699.
            653. 1700.
            654. 1701-1800.
            655. 1801-1900.
            656. 1901-1925.
            657. 1926-2000.
            658. 2001-2100.
            659. 2101-2200.
            660. 2201-2250.
            661. 2251-einde.
          - 1941, 662-693.
            662. 0001-0025.
            663. 0026-0060.
            664. 0061-0100.
            665. 0101-0200.
            666. 0201-0300.
            667. 0301-0350.
            668. 0351-0375.
            669. 0376-0450.
            670. 0451-0550.
            671. 0551-0625.
            672. 0626-0700.
            673. 0701-0775.
            674. 0776-0825.
            675. 0826-0925.
            676. 0926-0975.
            677. 0976-1025.
            678. 1026-1100.
            679. 1101-1175.
            680. 1176-1200.
            681. 1201-1250.
            682. 1251-1325.
            683. 1326-1400.
            684. 1401-1500.
            685. 1501-1600.
            686. 1601-1675.
            687. 1676-1750.
            688. 1751-1800.
            689. 1801-1825.
            690. 1826-1850.
            691. 1851-1925.
            692. 1926-2000.
            693. 2001-einde.
          - 1942, 694-723.
            694. 0001-0010.
            695. 0011-0040.
            696. 0041-0050.
            697. 0051-0075.
            698. 0076-0125.
            699. 0126-0200.
            700. 0201-0275.
            701. 0276-0325.
            702. 0326-0370.
            703. 0371-0450.
            704. 0451-0600.
            705. 0601-0650.
            706. 0651-0700.
            707. 0701-0750.
            708. 0751-0800.
            709. 0801-0850.
            710. 0851-0900.
            711. 0901-0950.
            712. 0951-1050.
            713. 1051-1100.
            714. 1101-1175.
            715. 1176-1250.
            716. 1251-1300.
            717. 1301-1425.
            718. 1426-1500.
            719. 1501-1600.
            720. 1601-1675.
            721. 1676-1725.
            722. 1726-1800.
            723. 1801-einde.
          - 1943, 724-752.
            724. 0001-0025.
            725. 0026-0075.
            726. 0076-0125.
            727. 0126-0135.
            728. 0136-0175.
            729. 0176-0200.
            730. 0201-0250.
            731. 0251-0300.
            732. 0301-0375.
            733. 0376-0425.
            734. 0426-0500.
            735. 0501-0550.
            736. 0551-0600.
            737. 0601-0625.
            738. 0626-0650.
            739. 0651-0775.
            740. 0776-0800.
            741. 0801-0875.
            742. 0876-0950.
            743. 0951-0975.
            744. 0976-1100.
            745. 1101-1200.
            746. 1201-1275.
            747. 1276-1350.
            748. 1351-1425.
            749. 1426-1500.
            750. 1501-1600.
            751. 1601-1700.
            752. 1701-einde.
          - 1944, 753-778.
            753. 0001-0025.
            754. 0026-0075.
            755. 0076-0125.
            756. 0126-0150.
            757. 0151-0200.
            758. 0201-0250.
            759. 0251-0300.
            760. 0301-0340.
            761. 0341-0420.
            762. 0421-0475.
            763. 0476-0525.
            764. 0526-0575.
            765. 0576-0600.
            766. 0601-0675.
            767. 0676-0725.
            768. 0726-0750.
            769. 0751-0825.
            770. 0826-0900.
            771. 0901-0950.
            772. 0951-1000.
            773. 1001-1075.
            774. 1076-1125.
            775. 1126-1200.
            776. 1201-1350.
            777. 1351-1450.
            778. 1451-einde.
          - 1945, 779-810.
            779. 0001-0020.
            780. 0021-0040.
            781. 0041-0075.
            782. 0076-0125.
            783. 0126-0210.
            784. 0211-0250.
            785. 0251-0350.
            786. 0351-0400.
            787. 0401-0450.
            788. 0451-0500.
            789. 0501-0525.
            790. 0526-0575.
            791. 0576-0625.
            792. 0626-0650.
            793. 0651-0700.
            794. 0701-0725.
            795. 0726-0775.
            796. 0776-0825.
            797. 0826-0900.
            798. 0901-1000.
            799. 1001-1050.
            800. 1051-1125.
            801. 1126-1200.
            802. 1201-1300.
            803. 1301-1375.
            804. 1376-1450.
            805. 1451-1500.
            806. 1501-1525.
            807. 1526-1600.
            808. 1601-1675.
            809. 1676-1775.
            810. 1776-einde.
          - 1946, 811-867.
            811. 0001-0010.
            812. 0011-0035.
            813. 0036-0050.
            814. 0051-0075.
            815. 0076-0085.
            816. 0086-0100.
            817. 0101-0120.
            818. 0121-0150.
            819. 0151-0160.
            820. 0161-0225.
            821. 0226-0250.
            822. 0251-0300.
            823. 0301-0347.
            824. 0348-0375.
            825. 0376-0425.
            826. 0426-0500.
            827. 0501-0550.
            828. 0551-0600.
            829. 0601-0675.
            830. 0676-0725.
            831. 0726-0800.
            832. 0801-0850.
            833. 0851-0900.
            834. 0901-1000.
            835. 1001-1050.
            836. 1051-1100.
            837. 1101-1200.
            838. 1201-1234.
            839. 1235-1300.
            840. 1301-1350.
            841. 1351-1400.
            842. 1401-1425.
            843. 1426-1475.
            844. 1476-1550.
            845. 1551-1650.
            846. 1651-1725.
            847. 1726-1825.
            848. 1826-1900.
            849. 1901-1950.
            850. 1951-2025.
            851. 2026-2100.
            852. 2101-2215.
            853. 2216-2320.
            854. 2321-2400.
            855. 2401-2500.
            856. 2501-2575.
            857. 2576-2650.
            858. 2651-2750.
            859. 2751-2825.
            860. 2826-2925.
            861. 2926-3000.
            862. 3001-3075.
            863. 3076-3150.
            864. 3151-3225.
            865. 3226-3300.
            866. 3301-3375.
            867. 3376-einde.
          - 1947, 868-930.
            868. 0001-0015.
            869. 0016-0020.
            870. 0021-0025.
            871. 0026-0075.
            872. 0076-0100.
            873. 0101-0135.
            874. 0136-0175.
            875. 0175-0200.
            876. 0201-0250.
            877. 0251-0300.
            878. 0301-0350.
            879. 0351-0400.
            880. 0401-0450.
            881. 0451-0500.
            882. 0501-0525.
            883. 0526-0530.
            884. 0531-0600.
            885. 0601-0625.
            886. 0626-0675.
            887. 0676-0725.
            888. 0726-0800.
            889. 0801-0850.
            890. 0851-0925.
            891. 0926-0970.
            892. 0971-1025.
            893. 1026-1050.
            894. 1051-1110.
            895. 1111-1150.
            896. 1151-1200.
            897. 1201-1275.
            898. 1276-1375.
            899. 1376-1400.
            900. 1401-1475.
            901. 1476-1600.
            902. 1601-1700.
            903. 1701-1715.
            904. 1716-1760.
            905. 1761-1765.
            906. 1766-1800.
            907. 1801-1850.
            908. 1851-1900.
            909. 1901-1975.
            910. 1976-2000.
            911. 2001-2100.
            912. 2101-2175.
            913. 2176-2250.
            914. 2251-2350.
            915. 2351-2400.
            916. 2401-2500.
            917. 2501-2550.
            918. 2551-2650.
            919. 2651-2675.
            920. 2676-2725.
            921. 2726-2800.
            922. 2801-2900.
            923. 2901-3000.
            924. 3001-3100.
            925. 3101-3200.
            926. 3201-3300.
            927. 3301-3400.
            928. 3401-3500.
            929. 3501-3575.
            930. 3576-einde.
          - 1948, 931-997.
            931. 0001-0020.
            932. 0021-0050.
            933. 0051-0075.
            934. 0076-0105.
            935. 0106-0125.
            936. 0126-0150.
            937. 0151-0175.
            938. 0176-0200.
            939. 0201-0225.
            940. 0226-0250.
            941. 0251-0275.
            942. 0276-0325.
            943. 0326-0350.
            944. 0351-0375.
            945. 0376-0400.
            946. 0401-0450.
            947. 0451-0500.
            948. 0501-0510.
            949. 0511-0530.
            950. 0531-0575.
            951. 0576-0600.
            952. 0601-0700.
            953. 0701-0725.
            954. 0726-0775.
            955. 0776-0825.
            956. 0826-0850.
            957. 0851-0900.
            958. 0901-0950.
            959. 0951-1000.
            960. 1001-1070.
            961. 10711 pak.
            962. 1072-1100.
            963. 1101-1150.
            964. 1151-1200.
            965. 1201-1250.
            966. 1251-1350.
            967. 1351-1425.
            968. 1425-1500.
            969. 1501-1550.
            970. 1551-1650.
            971. 1651-1725.
            972. 1726-1740.
            973. 1741-1800.
            974. 1801-1850.
            975. 1851-1900.
            976. 1901-1975.
            977. 1976-2100.
            978. 2101-2200.
            979. 2201-2240.
            980. 2241-2350.
            981. 2351-2425.
            982. 2426-2525.
            983. 2526-2625.
            984. 2626-2700.
            985. 2701-2800.
            986. 2801-2900.
            987. 2901-2950.
            988. 2951-3050.
            989. 3051-3125.
            990. 3126-3200.
            991. 3201-3275.
            992. 3276-3375.
            993. 3376-3450.
            994. 3451-3500.
            995. 3501-3600.
            996. 3601-3675.
            997. 3676-einde.
          - 1949, 998-1069.
            998. 0001-0015.
            999. 0016-0025.
            1000. 0026-0075.
            1001. 0076-0100.
            1002. 0101-0110.
            1003. 0111-0123.
            1004. 0124.
            1005. 0125-0150.
            1006. 0151-0174.
            1007. 0175.
            1008. 0176-0200.
            1009. 0201-0250.
            1010. 0251-0275.
            1011. 0276-0300.
            1012. 0301-0310.
            1013. 0311-0350.
            1014. 0351-0425.
            1015. 0426-0475.
            1016. 0476-0525.
            1017. 0526-0625.
            1018. 0626-0650.
            1019. 0651-0700.
            1020. 0701-0725.
            1021. 0726-0800.
            1022. 0801-0850.
            1023. 0851-0875.
            1024. 0876-0900.
            1025. 0901-0975.
            1026. 0976-1025.
            1027. 1026-1100.
            1028. 1101-1150.
            1029. 1151-1225.
            1030. 1226-1300.
            1031. 1301-1350.
            1032. 1351-1400.
            1033. 1401-1450.
            1034. 1451-1508.
            1035. 15091 pak.
            1036. 1510-1525.
            1037. 1526-1575.
            1038. 1576-1650.
            1039. 1651-1700.
            1040. 1701-1800.
            1041. 1801-1850.
            1042. 1851-1900.
            1043. 1901-1950.
            1044. 1951-2000.
            1045. 2001-2050.
            1046. 2051-2100.
            1047. 2101-2200.
            1048. 2201-2300.
            1049. 2301-2375.
            1050. 2376-2475.
            1051. 2476-2575.
            1052. 2576-2625.
            1053. 2626-2700.
            1054. 2701-2799.
            1055. 2800-2890.
            1056. 2891-2900.
            1057. 2901-3100.
            1058. 3101-3200.
            1059. 3201-3275.
            1060. 3276-3350.
            1061. 3351-3475.
            1062. 3476-3600.
            1063. 3601-3650.
            1064. 3651-3700.
            1065. 3701-3775.
            1066. 3776-3875.
            1067. 3876-3925.
            1068. 3926-4000.
            1069. 4001-einde.
          - 1950, 1070-1149.
            1070. 0001-0015.
            1071. 0016-0030.
            1072. 0031-0050.
            1073. 0051-0075.
            1074. 0076-0085.
            1075. 0086-0115.
            1076. 0116-0150.
            1077. 0151-0175.
            1078. 0176-0200.
            1079. 0201-0250.
            1080. 0251-0275.
            1081. 0276-0300.
            1082. 0301-0350.
            1083. 0351-0400.
            1084. 0401-0430.
            1085. 0431-0435.
            1086. 0436-0475.
            1087. 0476-0500.
            1088. 0501-0550.
            1089. 0551-0575.
            1090. 0576-0600.
            1091. 0601-0625.
            1092. 0626-0639.
            1093. 0640.
            1094. 0641-0700.
            1095. 0701-0750.
            1096. 0751-0800.
            1097. 0801-0900.
            1098. 0901-0925.
            1099. 0926-0975.
            1100. 0976-1050.
            1101. 1051-1125.
            1102. 1126-1200.
            1103. 1201-1250.
            1104. 1251-1275.
            1105. 1276-1325.
            1106. 1326-1375.
            1107. 1376-1400.
            1108. 1401-1450.
            1109. 1451-1500.
            1110. 1501-1547.
            1111. 1548 pak.
            1112. 1549-1600.
            1113. 1601-1650.
            1114. 1651-1700.
            1115. 1701-1750.
            1116. 1751-1800.
            1117. 1801-1850.
            1118. 1851-1925.
            1119. 1926-2000.
            1120. 2001-2050.
            1121. 2051-2150.
            1122. 2151-2200.
            1123. 2201-2250.
            1124. 2251-2300.
            1125. 2301-2400.
            1126. 2401-2475.
            1127. 2476-2500.
            1128. 2501-2575.
            1129. 2576-2625.
            1130. 2626-2700.
            1131. 2701-2775.
            1132. 2776-2825.
            1133. 2826-2925.
            1134. 2926-3000.
            1135. 3001-3100.
            1136. 3101-3200.
            1137. 3201-3300.
            1138. 3301-3400.
            1139. 3401-3500.
            1140. 3501-3700.
            1141. 3701-3800.
            1142. 3801-3900.
            1143. 3901-4050.
            1144. 4051-4200.
            1145. 4201-4300.
            1146. 4301-4400.
            1147. 4401-4500.
            1148. 4501-4600.
            1149. 4601-einde.
          - 1951, 1150-1225.
            1150. 0001-0020.
            1151. 0021.
            1152. 0022-0030.
            1153. 0031-0050.
            1154. 0051-0090.
            1155. 0091-0100.
            1156. 0101-0125.
            1157. 0126-0150.
            1158. 0151-0200.
            1159. 0201-0250.
            1160. 0251-0300.
            1161. 0301-0350.
            1162. 0351-0400.
            1163. 0401-0450.
            1164. 0451-0495.
            1165. 0496-0500.
            1166. 0501-0525.
            1167. 0526-0550.
            1168. 0551-0590.
            1169. 0591-0650.
            1170. 0651-0725.
            1171. 0726-0775.
            1172. 0776-0800.
            1173. 0801-0875.
            1174. 0876-0900.
            1175. 0901-0950.
            1176. 0951-1025.
            1177. 1026-1075.
            1178. 1076-1100.
            1179. 1101-1150.
            1180. 1151-1200.
            1181. 1201-1250.
            1182. 1251-1300.
            1183. 1301-1350.
            1184. 1351-1375.
            1185. 1376-1411.
            1186. 1412.
            1187. 1413-1500.
            1188. 1501-1625.
            1189. 1626-1700.
            1190. 1701-1800.
            1191. 1801-1850.
            1192. 1851-1900.
            1193. 1901-2000.
            1194. 2001-2050.
            1195. 2051-2100.
            1196. 2101-2200.
            1197. 2201-2300.
            1198. 2301-2400.
            1199. 2401-2450.
            1200. 2451-2500.
            1201. 2501-2550.
            1202. 2551-2625.
            1203. 2626-2700.
            1204. 2701-2800.
            1205. 2801-2925.
            1206. 2926-3000.
            1207. 3001-3100.
            1208. 3101-3200.
            1209. 3201-3350.
            1210. 3351-3450.
            1211. 3451-3475.
            1212. 3476-3500.
            1213. 3501-3550.
            1214. 3551-3600.
            1215. 3601-3650.
            1216. 3651-3700.
            1217. 3701-3750.
            1218. 3751-3800.
            1219. 3801-3950.
            1220. 3951-4000.
            1221. 4001-4100.
            1222. 4101-4250.
            1223. 4251-4350.
            1224. 4351-4450.
            1225. 4451-einde.
          - 1952, 1226-1315.
            1226. 0001-0009.
            1227. 0010.
            1228. 0011-0025.
            1229. 0026-0060.
            1230. 0061.
            1231. 0062-0100.
            1232. 0101-0150.
            1233. 0151-0175.
            1234. 0176-0200.
            1235. 0201-0225.
            1236. 0226-0275.
            1237. 0276-0300.
            1238. 0301-0350.
            1239. 0351-0400.
            1240. 0401-0430.
            1241. 0431-0470.
            1242. 0471-0500.
            1243. 0501-0510.
            1244. 0511-0550.
            1245. 0551-0575.
            1246. 0576-0600.
            1247. 0601-0650.
            1248. 0651-0700.
            1249. 0701-0750.
            1250. 0751-0800.
            1251. 0801-0825.
            1252. 0826-0900.
            1253. 0901-0950.
            1254. 0951-1000.
            1255. 1001-1100.
            1256. 1101-1150.
            1257. 1151-1200.
            1258. 1201-1250.
            1259. 1251-1300.
            1260. 1301-1400.
            1261. 1401-1450.
            1262. 1451-1475.
            1263. 1476-1500.
            1264. 1501-1550.
            1265. 1551-1575.
            1266. 1576-1625.
            1267. 1626-1700.
            1268. 1701-1775.
            1269. 1776-1800.
            1270. 1801-1847.
            1271. 1848.
            1272. 1849-1900.
            1273. 1901-1987.
            1274. 1988.
            1275. 1989-2050.
            1276. 2051-2100.
            1277. 2101-2175.
            1278. 2176-2225.
            1279. 2226-2275.
            1280. 2276-2350.
            1281. 2351-2416.
            1282. 2417-2500.
            1283. 2501-2550.
            1284. 2551-2650.
            1285. 2651-2700.
            1286. 2701-2775.
            1287. 2776-2850.
            1288. 2851-2900.
            1289. 2901-2975.
            1290. 2976-3000.
            1291. 3001-3050.
            1292. 3051-3150.
            1293. 3151-3250.
            1294. 3251-3289.
            1295. 3290 en dossier Kindertoelage 19531 pak.
            1296. 3291-3350.
            1297. 3351-3425.
            1298. 3426-3500.
            1299. 3501-3600.
            1300. 3601-3700.
            1301. 3701-3750.
            1302. 3751-3800.
            1303. 3801-3900.
            1304. 3901-4000.
            1305. 4001-4050.
            1306. 4051-4150.
            1307. 4151-4200.
            1308. 4201-4250.
            1309. 4251-4275.
            1310. 4276-4350.
            1311. 4351-4450.
            1312. 4451-4550.
            1313. 4551-4650.
            1314. 4651-4800.
            1315. 4801-einde.
          - 1953, 1316-1419.
            1316. 0001-0025.
            1317. 0026-0050.
            1318. 0051-0060.
            1319. 0061-0075.
            1320. 0076-0100.
            1321. 0101-0125.
            1322. 0126-0160.
            1323. 0161-0175.
            1324. 0176-0200.
            1325. 0201-0250.
            1326. 0251-0275.
            1327. 0276-0300.
            1328. 0301-0325.
            1329. 0326-0350.
            1330. 0351-0375.
            1331. 0376-0400.
            1332. 0401-0450.
            1333. 0451-0464.
            1334. 0465.
            1335. 0466-0490.
            1336. 0491-0519.
            1337. 0520.
            1338. 0521-0550.
            1339. 0551-0600.
            1340. 0601-0650.
            1341. 0651-0700.
            1342. 0701-0750.